Gécika DE MAGALHAES

Recherche alternance développeuse web /
— mobile / front end (contrat de professionnalisation
1semaine en formation/3semaines en entreprise)

Passionnée d'informatique et de nouvelles technologies,

j'ai souhaité me reconvertir dans la création/conception de sites web et applications. Après une première formation, je souhaite poursuivre mon apprentissage dans le cadre d'une formation en alternance « concepteur développeur d'Application spécialité DevOps » pour une durée de 18 mois. Mon objectif étant de mettre mes compétences/connaissances à contribution, acquérir l'expérience auprès de professionnels du métier et collaborer sur des projets concrets et réels. De nature curieuse, mes diverses

expériences en France et à l'étranger m'ont permis d'acquérir une très bonne capacité d'adaptation et d'intégration.









gecikademagalhaes@gmail.com







FORMATION

Concepteur développeur d'application en environnement DevOps

SIMPLON.CO – préparation du titre professionnel niveau VI (Bac+3/4) Mars 2023 – Septembre 2024

- #Concevoir et mettre en place une base de données
- #Concevoir une application (front et back)
- #Développer une application mobile

Formation développement web et web mobile - O'clock, Cergy (95) Avril 2019-Septembre 2019

Pôle d'enseignement:

#Linux #HTML #CSS #Git #JavaScript #DOM #POO #SQL #RWD #BootStrap #MVC #SEO #Framework #API #AJAX #CMS #SSH #Deploy #CMS

Titre professionnel TSMIR - Niveau III IPREC, Paris (75)

Sept 2012 - mai 2013

Formation Technicien Supérieur de Maintenance Informatique et Réseaux

EXPERIENCES PROFESSIONNELLES

Technicienne informatique

Afnic – Montigny-Le-Bretonneux(78) – Sept. 2020 à aujourd'hui Triangle Solutions RH -Cergy(95)- Nov. 2017 à Sept. 2020 Optorg – Puteaux(92) – Juillet 2015 à Nov. 2017 Thales Training & Simulation – Osny(95)- Mai 2013 à Juillet 2015

- Gérer les demandes et incidents utilisateurs
- Former les utilisateurs aux outils de travail
- Gérer le parc informatique (GLPI)
- Superviser et monitorer les serveurs et équipements PRTG Nagios
- Déboguer les incidents
- Créer des comptes AD/Messagerie exchange/applicatifs
- Masteriser et Déployer les OS (Linux/MacOs/Windows)
- Gérer le parc mobile via MDM
- Rédiger les documentations techniques

Chargé clientèle bilingue (anglais)

Banque Nationale du Canada – Montréal – Qc - Sept.2008-Août2009 Maison Boucheron – Paris(75) – Sept.2007 à Sept 2008 Intérim 3M – Société Générale- Cergy(95) – Fev.2010 – Juin 2012

- Gérer la relation clientèle
- Gérer et saisir les données clients
- Vérifier la traduction de supports Anglais-Français

HARD SKILLS

- HTML5/CSS3
- JavaScript
- REACT JS
- BootStrap
- SASS
- PHP/MySQL
- Mac Os Linux Windows

SOFT SKILLS

- Curiosité
- Adaptabilité
- Riqueur
- Esprit d'équipe
- Motivation

LANGUES

- Français
- Anglais (courant)

CENTRES D'INTERET

- Photographie
- Jeux vidéo
- Voyages
- VTT Course à pied
- Veille technologique
- Pâtisserie